臺灣基隆地方法院刑事判決　　　　　　　100年度易字第286號
公　訴　人　臺灣基隆地方法院檢察署檢察官
被　　　告　鍾景明
上列被告因傷害案件，經檢察官提起公訴（100 年度偵字第2338
號），本院判決如下：
    主  文
鍾景明傷害人之身體，處拘役伍拾日，如易科罰金，以新台幣壹
仟元折算壹日。
    事  實
一、鍾景明與高竹君係朋友關係，民國100 年3 月13日凌晨1 時
    許，鍾景明、高竹君與友人趙茂蘭、陳建興等人至新北巿瑞
    芳區○○路49巷3 之1 號莊勝志住所飲酒聊天，因高竹君飲
    酒後已有醉意精神亢奮，鍾景明、高竹君、趙茂蘭、陳建興
    遂共同返回新北巿大寮路63巷1 之1 號趙茂蘭住處休息，至
    同日2 時40分許，高竹君在上開處所客廳吵鬧，並坐壓在鍾
    景明身上，鍾景明見高竹君於深夜紛鬧不休，竟心生憤怒，
    以拳頭毆打高竹君臉頰、頭部，致其受有雙頰挫傷、左耳挫
    傷、頭部外傷及右手中指擦傷等傷害。
二、案經高竹君訴由新北巿政府警察局瑞芳分局報告臺灣基隆地
    方法院檢察署檢察官偵查起訴。
    理  由
一、按最重本刑為3 年以下有期徒刑、拘役或專科罰金之罪，經
    第二審判決者，不得上訴於第三審法院，刑事訴訟法第376
    條第1 款定有明文；又除簡式審判程序、簡易程序及第376
    條第1 款、第2 款所列之罪之案件外，第一審應行合議審判
    ，刑事訴訟法第284 條之1 亦有明文。本件被告鍾景明被訴
    刑法第277 條第1 項之傷害罪，屬最重本刑為3 年以下有期
    徒刑之罪，依上開規定得行獨任審判，合先敘明。
二、次按被告以外之人於審判外之言詞或書面陳述，除法律有規
    定者外，不得作為證據；又被告以外之人於審判外之陳述，
    雖不符刑事訴訟法第159 條之1 至第159 條之4 之規定，而
    經當事人於審判程序同意作為證據，法院審酌該言詞陳述或
    書面陳述作成時之情況，認為適當者，亦得為證據；另當事
    人、代理人或辯護人於法院調查證據時，知有第159 條第1
    項不得為證據之情形，而未於言詞辯論終結前聲明異議者，
    視為有前項之同意，刑事訴訟法第159 條第1 項、第159 條
    之5 分別定有明文。本案下列所引用之供述及非供述證據，
    經本院依法踐行調查證據程序，檢察官、被告均不爭執各該
    證據之證據能力，且亦查無依法應排除其證據能力之情形，
    本院審酌上開證據資料製作時之情況，尚無違法不當及證明
    力明顯過低之瑕疵，亦認為以之作為證據應屬適當，是依刑
    事訴訟法第159 條之4 、第159 條之5 規定意旨，後述所引
    用證據之證據能力均無疑義。
三、訊據被告鍾景明否認傷害告訴人高竹君之事實，辯稱：「10
    0 年3 月13日凌晨1 時許，我與高竹君在新北巿瑞芳區○○
    路上朋友家聊天喝酒，喝完之後，我要送高竹君回家，但是
    他因為喝醉酒，有騷擾我朋友，我勸阻他，他就開始用手打
    我臉頰、呼我巴掌，並且在路上亂跑，並有跌倒，後來我跟
    朋友帶他到事發地點休息，結果高竹君發酒瘋就開始打我，
    並且叫我打他，我因為他一直打我而用手撥開他，高竹君就
    說『你打我喔，我要告你』；我是用手撥他，高竹君的聽力
    有受到影響是因為他自己跌倒」云云。惟查：
  (一)告訴人高竹君於100 年3 月13日凌晨4 時20分，至基隆長庚
    紀念醫院就醫，經醫師診斷受有雙頰挫傷、左耳挫傷、頭部
    外傷、右手中指擦傷等傷害，此有告訴人提出之診斷證明書
    1 紙，是告訴人確於上開時日凌晨受有傷害一節，應可認定
    。
  (二)告訴人高竹君於本院審理證稱：「100 年3 月12日晚上6 時
    到9 時，我與鍾景明、陳建興、趙茂蘭與陳建興的大兒子，
    一起到鍾景明的友人阿智家..到了翌日凌晨1 時許，我們一
    起走路離開，在工業區○○○路上，鍾景明就無緣無故打我
    一巴掌；因為我身上只有剩下20元，而且深夜了沒有車子，
    沒有辦法搭車回家，所以在鍾景明打完我一巴掌後，我還是
    讓他載我到趙茂蘭與陳建興的住處，到了該處之後，陳建興
    、趙茂蘭與鍾景明一起先進入該屋，我在屋外晃了一下才走
    進去，進去之後，鍾景明喝醉酒就瘋言瘋語，我就跟他說我
    人不舒服，要坐在椅子上，鍾景明故意不起來，我就好好講
    ，鍾景明突然站起來..用拳頭打我的雙頰，打完之後，我就
    說我要報警」等情，參諸被告曾於偵訊時供承：「當天我們
    兩人都有喝酒，高竹君酒醉，我怕她摔倒要抓她，我抓的過
    程她有反抗，可能抓的過程有拉扯碰撞，我有打到她，她也
    有打我耳光」等語，顯見被告與告訴人確有發生毆打行為之
    肢體衝突，被告非僅止於以手撥開告訴人之行為而已。復參
    以告訴人於事發當日凌晨所受之雙頰挫傷、左耳挫傷、頭部
    外傷及右手中指擦傷等傷勢，衡以常情，雙頰及左耳挫傷之
    傷勢，並非跌倒時容易同時受傷之部位，且告訴人頭臉部分
    並無跌倒造成之瘀傷、擦傷等痕跡，從而告訴人上開傷勢，
    並非跌倒所致。
  (三)再證人即到場處理警員黃耀賢於審理證稱：「我接受110 通
    報時間是在100年3月13日凌晨2時48分，說大寮路63巷1之1
    號有糾紛，我就一人前往處理，到現場之後，我看到有一對
    男女互相對罵..並沒有打鬥，我將他們二人分開..後來詢問
    他們資料，高竹君告訴我說鐘景明有打他，他要告他並且要
    驗傷..高竹君說他臉部有被打到的痕跡，我當場看高竹君臉
    頰顏色確實有跟平常的膚色不一樣，我帶高竹君到瑞芳礦工
    醫院，因為高竹君說他被打到耳部，聽力有受到影響，但醫
    院表示他們沒有作耳膜受損檢測的設備，所以後來高竹君的
    母親過來帶他到基隆的醫院做檢查；高竹君的臉頰有明顯紅
    腫的情形，臉頰有一部分顏色比較深，一部分比較白，類似
    受傷之後紅腫的情形」等語，是告訴人在證人黃耀賢趕赴現
    場處理時，立即告知遭被告毆打一情，欲提出傷害告訴，且
    證人黃耀賢目視即可見告訴人臉頰有明顯傷勢，因而由證人
    駕車載告訴人至醫院就診，已足證告訴人所述非誑。至證人
    趙茂蘭雖於本院證稱：「我與鍾景明、高竹君三人一起去莊
    勝志家..看到高竹君要走下坡，不知為何她就用右邊的頭部
    去撞右邊的牆壁，下坡之後沒多久，她又倒在斜坡盡頭的路
    邊..回到我家中之後，我跟陳建興先進去屋內，之後我就聽
    到高竹君在唱歌，後來我聽到鐘景明說你不要坐在我身上，
    我就走出來看，鍾景明與高竹君當時在客廳，鐘景明坐在沙
    發上，高竹君坐在他身上，鍾景明跟他說你不要一直壓我..
    鐘景明起身之後，他跟高竹君就開始吵架，高竹君就說你打
    我啊，你打我啊，就說要告鐘景明，之後高竹君就報警找警
    員來，我不曉得高竹君跟鐘景明為何吵架；（問：回到你家
    的時候，就你能看到的外觀，高竹君有無受傷？）我沒有注
    意看；（問：你們要離開莊勝志家之前，有無聽到高竹君說
    她被鐘景明打？）沒有；（問：後來在你家，鐘景明與高竹
    君發生糾紛之後，高竹君有無說她被鐘景明打？）有。高竹
    君說鐘景明打我，我要告他，但是並沒有說鐘景明如何打她
    」，惟證人趙茂蘭於告訴人指稱遭毆之時間，適在房內休息
    ，且並未全程親見被告與告訴人糾紛經過，從而其所見聞，
    尚不得為被告有利之認定。從而告訴人所稱遭被告毆打成傷
    等情，應堪予採信。
  (五)綜上所述，本件事證明確，被告犯行洵堪認定，應予依法論
    科。
四、核被告鍾景明所為，係犯刑法第277 條第1 項之傷害罪。爰
    審酌被告因告訴人醉酒爭鬧不休即毆打告訴人成傷，迄今仍
    未賠償告訴人所受損害，兼衡其素行、犯罪動機、手段、犯
    後態度及告訴人所受傷勢等一切情狀，量處如主文所示之刑
    ，並諭知易科罰金之折算標準，以示懲儆。
據上論斷，應依刑事訴訟法第284 條之1 、第299 條第1 項前段
，刑法第277 條第1 項、第41條第1 項前段，刑法施行法第1 條
之1 ，判決如主文。
本案經檢察官林明志到庭執行職務。
中    華    民    國   100    年    9     月    28    日
                  刑事第五庭法    官  吳佳齡
以上正本證明與原本無異。
如不服本判決應於收受送達後10日內向本院提出上訴書狀，並應
敘述具體理由；其未敘述上訴理由者，應於上訴期間屆滿後20日
內向本院補提理由書（均須按他造當事人之人數附繕本）「切勿
逕送上級法院」。
中    華    民    國   100    年    9     月    28    日
                            書 記 官  莊智凱
附錄論罪法條：
中華民國刑法第277條
（普通傷害罪）
傷害人之身體或健康者，處 3 年以下有期徒刑、拘役或 1 千元
以下罰金。
犯前項之罪因而致人於死者，處無期徒刑或 7 年以上有期徒刑
；致重傷者，處 3 年以上 10 年以下有期徒刑。